【裁判字號】    99,聲,70
【裁判日期】    990419
【裁判案由】    聲請迴避
【裁判全文】
臺灣臺中地方法院民事裁定                99年度聲字第70號
聲  請  人  甲○○○
聲請人因與原告高金澤、高晏捷間之本院99年度豐簡字第109號
拆除地上物事件，聲請法官迴避，本院裁定如下：
    主    文
聲請駁回。
聲請費用由聲請人負擔。
    事 實 及 理 由
一、按法官曾參與該訴訟事件之前審裁判或仲裁者，應自行迴避
    ，不得執行職務，民事訴訟法第32條第7款定有明文。所謂
    前審裁判，固不以下級審裁判為限，除權判決對於撤銷除權
    判決之訴，宣告禁治產之裁定對於撤銷禁治產宣告之訴，亦
    為同款所謂前審裁判。然除有此種特殊情形外，恆指該事件
    之下級審裁判而言（本院30年抗字第103號(1)判例參照）。
    下級審判決經上級審廢棄發回更審者，參與該下級審判決之
    法官於更為審判之程序，不得謂為參與前審判決之法官。
    最高法院95年度台抗字第611號著有判決意旨可參。
二、本件聲請人聲請法官迴避意旨略以：法官是具有高品德，擺
    平社會是非紛爭，主持正義、公正、公道之證人，依其職權
    ，有超黨派獨立審判，自由心證之權。本院法官廖穗蓁於審
    理97年度豐簡字第253號確認本票債權不存在之事件中，未
    依職權，以該案件具備爭點效為由，未審即依照他案判決文
    草率作為裁判，更加害被害人之權益錢財。如原告高金澤、
    高晏婕訴請拆除圍牆之事件，於該法官判決後，業經本院以
    97年度簡上字第231號判決確定，不得上訴在案，依一事不
    再理原則，應駁回原告之訴。而承審法官廖穗蓁明知圍牆部
    分，業經本院97年度簡上字第231號判決確定，已不得上訴
    ，惟其身為法官未能依法審判，卻利用職權橫、直、是、非
    不分，又要製造是非，加害被害人權益，仍予以受理上開案
    件，而認為其有審判不公之情形，故依據民事訴訟法第32
    條第7項之規定，狀請准予承審廖穗蓁法官迴避。
三、經查，本件聲請人於97年3月14日曾以訴外人鄧金溢為被告
    起訴請求確認本票債權不存在，該案經本院承審法官廖穗蓁
    於97年6月24日判決駁回原告之訴，其後經聲請人提起上訴
    ，經本院合議庭於98年8月10日駁回其上訴，該事件因不得
    上訴而告確定，此業經本院調閱上開事件卷宗查核無誤，是
    客觀上尚難認為廖穗蓁法官於審理本院97年度豐簡字第253
    號確認本票債權不存在之事件中，有何不公情形存在。況如
    前所述，廖穗蓁法官承審上開該事件，與其事後所審理之本
    院99年度豐簡字第109號拆除地上物事件，均屬同審級之不
    同事件，並無前揭所示特殊情形，更非屬同一事件上下級關
    係，故其審理本院99年度豐簡字第109號拆除地上物事件非
    所謂之前審訴訟，是聲請人據此聲請法官迴避，自不應准許
    。
四、依民事訴訟法第95條、第78條，裁定如主文。
中    華    民    國    99    年    4    月    19    日
                  民事第三庭    審判長法  官  許秀芬
                                      法  官  謝慧敏
                                      法  官  許石慶
正本係照原本作成。
如不服本裁定應於送達後10日內向本院提出抗告狀，並繳納抗告
費新臺幣1000元。
中    華    民    國    99    年    4    月    19    日
                                      書記官

司法院資訊處製作；財團法人民間司法改革基金會備份。
